臺灣屏東地方法院刑事判決　　　　　　　 94年度易字第299號
公　訴　人　臺灣屏東地方法院檢察署檢察官
被　　　告　丙○○
上列被告因竊盜案件，經檢察官提起公訴（94年度偵字第1336號
、2176號）及移送併辦（94年度偵字第2549號），本院判決如下
：
    主  文
丙○○連續竊盜，累犯，處有期徒刑陸月，如易科罰金，以佰
元折算壹日。
    事  實
一、丙○○前曾犯竊盜罪，經台灣高等法院高雄分院判處有期徒
    刑1 年8 月確定，於民國93年12月13日縮刑期滿執行完畢，
    猶不知悔改，基於意圖為自己不法所有之概括犯意，先於94
    年4 月9 日凌晨3 時，在彰化縣田中鎮○○路○ 段316 巷19
    號前，見甲○所有之車牌號碼ＪＦ─4362號自小貨車停放該
    處，且車窗未關車鑰匙亦留於車內，即趁機竊取之，惟得手
    後於同日6 時10分駕駛該車至雲林縣斗六市○○路與明德北
    路口時，因與他人發生車禍為警查獲。復於94年5 月18日下
    午2 時許，在屏東縣長治鄉○○路農業博覽會前，見不詳姓
    名竊嫌停置該處且鑰匙未拔之ＷＰＳ─148 號機車（乙○○
    所有，於94年5 月6 日22時許，在屏東市○○里○○路文化
    中心前失竊），亦趁機竊取留為己用，嗣至同年24日14時40
    分許，在其屏東縣長治鄉○○村○○路20號住處前為警查獲
    。
二、案經臺灣屏東地方法院檢察署檢察官偵查起訴及移送併辦。
    理  由
一、上揭事實，業據被告丙○○於本院審理中供承不諱，且有贓
    物認領保管單二紙、屏東縣警察局車輛協尋證明單、車輛竊
    盜、車牌失竊資料個別查詢報表─查詢車輛認可資料各1 份
    及相片6 張在卷可資佐証，被告自白核與事實相符，犯行足
    堪認定。
二、核被告所為，係犯刑法第320 條第1 項之竊盜罪。其2 次犯
    行，時間緊接，觸犯構成要件相同之罪名，顯係基於概括犯
    意為之，應論以連續犯並加重其刑。其有事實欄所載之論罪
    科刑及執行紀錄，有台灣高等法院被告前案紀錄表一紙附案
    可稽，其於徒刑執行完畢後，5 年以內再犯本件有期徒刑以
    上之罪，併應依累犯規定論處，並依法遞加重其刑。至被告
    94年5 月18日移送併辦之竊行雖未據起訴，然與起訴部分，
    有連續犯之裁判上一罪關係，本院自得一併審理，併此述明
    之。茲審酌被告所犯情節尚非重大、犯後坦白承認，態度尚
    稱良好及其他一切情狀等，爰酌情量處如主文所示之刑，並
    諭知如易科罰金之折算標準。
三、另公訴意旨略以被告於94年3 月6 日15時許，在屏東縣長治
    鄉○○村○○路16號其鄰人丁○○住處，趁丁○○休息之際
    ，進入其住宅，先竊取蔡某ＶＴ─5361號自小客車鑰匙後，
    再將前述汽車駛離，嗣至同年月13日17時7 分許，在屏東縣
    鹽埔鄉為警查獲，因認被告此部分併涉有刑法第320 條第1
    項之竊盜罪嫌。惟按犯罪事實應依證據認定之，無證據不得
    認定事實；刑事訴訟法第154 條第2 項定有明文。本部分訊
    之被告堅決否認有何竊盜犯行，辯稱係向丁○○借用等語。
    經查前揭汽車係94年3 月6 日丁○○要被告替其加油及洗車
    後由被告駛離，然被告未於當日返還，但被告之母曾告知丁
    ○○會較晚返還，惟丁○○說2 、3 日被告未還車即報案，
    且果於同年月8 日報案等節，業據丁○○於本院審理中證述
    在案，且有屏東縣警察局車輛協尋受理報案單一紙在卷可稽
    ，是此部分顯係被告拖延還車之民事糾葛，自難令被告負何
    竊盜罪責，本應就此部分為被告無罪之判決，惟公訴人認此
    與被告論罪科刑部分，有連續犯之裁判上一罪關係，故不另
    為無罪之諭知，附此敘明之。
據上論斷，應依刑事訴訟法第299 條第1 項前段，刑法56條、第
320 條第1 項、第47條、第41條第1 項前段、罰金罰鍰提高標準
條例第1 條前段、第2 條，判決如主文。
本案經檢察官潘國威到庭執行職務。
中　　華　　民　　國　　94　　年　　9 　　月　　28　　日
                  刑事第一庭  審判長法  官  潘正屏
                                    法  官  羅培毓
                                    法  官  黃聖涵
以上正本證明與原本無異。
如不服本判決應於收受本判決送達後十日內向本院提出上訴書狀
，其未敘述上訴理由者，並得於提起上訴後十日內向本院補提理
由書狀（均須按他造當事人之人數附繕本）「切勿逕送上級法院
」
中　　華　　民　　國　　94　　年　　9 　　月　　28　　日
                                    書記官  盧建新
附錄本判決論罪之法條：
刑法第320條第1項
意圖為自己不法之所有或第三人不法之所有，而竊取他人之動產
者，為竊盜罪，處五年以下有期徒刑、拘役或五百元以下罰金。
